臺灣高雄地方法院刑事判決
111年度審交訴字第64號
                                   111年度審交訴字第70號
公  訴  人  臺灣高雄地方檢察署檢察官
被      告  柯宗融


上列被告因公共危險案件，經檢察官提起公訴（110年度偵字第2
6110號、111年度偵字第1978號），因被告於準備程序中對被訴
事實均為有罪之陳述，由本院合議庭裁定由受命法官獨任進行簡
式審判程序，判決如下：
    主  文
柯宗融犯【附表】所示之罪，各處【附表】所載之刑。應執行有
期徒刑壹年。
    事  實
一、柯宗融於民國110年10月27日上午11時27分許，騎乘車牌號
    碼000-000號普通重型機車，沿高雄市小港區民益路77巷27
    弄由北向南行駛，行經同巷弄之路口欲右轉時，適有賴芳美
    騎乘車牌號碼000-000號普通重型機車，沿同巷弄由東向西
    行駛至該路口。柯宗融本應注意車輛行至無號誌之交岔路口
    ，車道數相同時，轉彎車應暫停讓直行車先行，而依當時天
    候晴、日間自然光線，柏油路面乾燥、無缺陷、無障礙物及
    視距良好等情，無不能注意之情事，竟疏未注意及此，貿然
    右轉，致其所騎乘之機車與賴芳美所騎乘之機車前車頭發生
    擦撞，賴芳美因此受有右肩、右手、下背鈍挫傷、左腕挫傷
    、右膝挫擦傷1*1公分4處、右手背挫擦傷1公分、右踝挫擦
    傷1公分等等傷害（過失傷害部分另由臺灣高雄地方檢察署
    檢察官為不起訴處分）。詎柯宗融未留置現場查看賴芳美之
    傷勢、報警、救護或其他適當之處置，隨即駕車逃離現場。
    而警方獲報到場處理後，始循線查知上情。（以上為111年
    度偵字第1978號起訴書【本院111年度審交訴字第64號】所
    載之事實）。
二、柯宗融於民國110年9月28日14時5分許，騎乘車牌號碼000-0
    00號普通重型機車，沿高雄市小港區二苓路由西向東行駛，
    行經二苓路140號前，欲左轉永義街行駛時，適對向有施巧
    玲騎乘車牌號碼000-0000號普通重型機車附載施美秀，沿二
    苓路由東向西行駛至該處。柯宗融本應注意車輛行駛不得駛
    入來車道，竟疏未注意及此，貿然駛入來車道逆向行駛，致
    其所騎乘之機車腳踏板處承載之黑色垃圾袋與施美秀之右腳
    發生擦撞，施美秀因此受有右腳蜂窩組織炎、右下肢擦挫傷
    等傷害（過失傷害部分未據告訴）。詎柯宗融未留置現場查
    看施美秀之傷勢、報警、救護或其他適當之處置，隨即駕車
    逃離現場。而警方接獲上開車禍之通報後，到場處理後，循
    線追查，始查知上情。（以上為110年度偵字第26110號起訴
    書【本院111年度審交訴字第70號】所載之事實）。
三、案經賴芳美訴由高雄市政府警察局小港分局報告臺灣高雄地
    方檢察署檢察官偵查起訴。
    理  由
壹、程序部分：
    本案被告柯宗融所犯非死刑、無期徒刑、最輕本刑為3年以
    上有期徒刑之罪，或高等法院管轄第一審之案件，其於準備
    程序進行中，對被訴事實均為有罪之陳述，經告知簡式審判
    程序之旨，並聽取檢察官、被告之意見後，本院合議庭依刑
    事訴訟法第273條之1第1項裁定進行簡式審判程序，是本案
    之證據調查，依同法第273條之2規定，不受同法第159條第1
    項、第161條之2、第161條之3、第163條之1，及第164條至
    第170條所規定證據能力認定及調查方式之限制。
貳、實體部分：
一、上揭事實，業據被告柯宗融於本院審理時均坦承不諱，另有
    下列之補強證據：
㈠、事實欄一部分：核與證人賴芳美於警詢及偵訊中之證述情節
    相符，並有道路交通事故現場圖、道路交通事故調查報告表
    ㈠、㈡-1各1份、現場照片17張、達福骨外科診所診斷證明書1
    紙在卷可稽。
㈡、事實欄二部分，核與證人施巧玲於警詢時之證述、證人施美
    秀於警詢及偵訊中之證述情節相符，並有道路交通事故現場
    圖、道路交通事故調查報告表㈠、㈡-1各1份、現場照片6張、
    監視及行車紀錄器錄影光碟1片、錄影翻拍照片8張、臺灣高
    雄地方檢察署檢察事務官勘驗報告、安泰醫院診斷證明書各
    1份附卷足憑。
㈢、綜上，足認被告之自白與事實相符。故本件事證明確，被告
    犯行均堪認定，咸應依法論科。　
二、核被告柯宗融於事實欄一、二所為，均係犯刑法第185條之4
    第1項前段之駕駛動力交通工具發生交通事故致人傷害而逃
    逸罪。又被告所犯上開二罪，犯意各別，行為互殊，應予分
    論併罰。
三、科刑部分：
㈠、本院審酌被告肇事致人受傷，卻未報警處理及對傷者為必要
    之救護，反而騎車離去，其動機及行為均可議；參以被告曾
    有不能安全駕駛、竊盜、恐嚇、違反醫療法之素行，有臺灣
    高等法院被告前案紀錄表1份存卷可考（本院已依據最高法
    院110年度台上大字第5660號刑事裁定意旨予以斟酌）；另
    斟酌被告甫於110年10月3日因事實欄二之犯行，至警局製作
    警詢筆錄，不久後，竟於110年10月27日再度犯事實欄一所
    示肇事逃逸犯行，彰顯被告於事實欄一之罪責較重，兩者量
    刑應有所區別。然考量被告坦承犯行，業與賴芳美、施美秀
    達成和解等情，有和解書2份、撤回告訴狀1份在卷可憑（見
    111年度偵字第1978號卷第35頁、第55頁；110年度偵字第26
    110號卷第37頁）；兼衡以被告於警詢時自述之智識程度、
    經濟狀況等一切情狀，各量處如【附表】主文欄所示之刑。
㈡、復斟酌被告所犯上開二罪，侵害之法益相同，但被害人不同
    、造成之危害各別等刑罰累加因素，而定其應執行刑如主文
    所載。
據上論斷，應依刑事訴訟法第273條之1第1項、第299條第1項前
段，刑法第185條之4第1項前段、第41條第1項前段、第8項、第5
1條第5款，判決如主文。
本案經檢察官陳永盛提起公訴，檢察官范文欽到庭執行職務。
中　　華　　民　　國　　111 　年　　7 　　月　　12　　日
                  刑事第五庭  法  官   陳川傑
以上正本證明與原本無異。
如不服本判決應於收受本判決送達後20日內向本院提出上訴書狀
，並應敘述具體理由。其未敘述上訴理由者，應於上訴期間屆滿
後20日內向本院補提理由書狀（均須按他造當事人之人數附繕本
）「切勿逕送上級法院」。
中　　華　　民　　國　　111 　年　　7 　　月　　12　　日
                               書記官  黃挺豪
附錄本件論罪科刑之法條全文：
中華民國刑法第185條之4
駕駛動力交通工具發生交通事故，致人傷害而逃逸者，處6月以
上5年以下有期徒刑；致人於死或重傷而逃逸者，處1年以上7年
以下有期徒刑。
犯前項之罪，駕駛人於發生交通事故致人死傷係無過失者，減輕
或免除其刑。
【附表】
編號 事   實 主   文  一 事實欄一所載之事實 （案發日110年10月27日） 柯宗融犯肇事致人傷害逃逸罪，處有期徒刑捌月。  二 事實欄二所載之事實 （案發日110年9月28日） 柯宗融犯肇事致人傷害逃逸罪，處有期徒刑柒月。